【裁判字號】    96,易,2605
【裁判日期】    970320
【裁判案由】    毒品危害防制條例
【裁判全文】
臺灣臺北地方法院刑事判決              96年度易字第2605號
公  訴  人  臺灣臺北地方法院檢察署檢察官
被      告  甲○○
上列被告因違反毒品危害防制條例案件，經檢察官提起公訴（九
十六年度毒偵字第二八四二號），本院判決如下：
    主  文
甲○○施用第二級毒品，累犯，處有期徒刑伍月，如易科罰金，
以新臺幣壹仟元折算壹日，減為有期徒刑貳月又拾伍日，如易科
罰金，以新臺幣壹仟元折算壹日。
    事  實
一、甲○○曾於民國九十二年間，因侵占案件，經本院於九十二
    年八月十四日以九十二年度易字第六一０號判決判處有期徒
    刑七月，嗣於九十二年十月二十一日確定，並於九十三年八
    月四日縮刑期滿執行完畢翌日出監；又因施用毒品案件，經
    送觀察、勒戒後，認有繼續施用毒品傾向，再送強制戒治，
    於九十三年一月五日停止強制戒治處分，所餘期間付保護管
    束，於九十三年五月一日保護管束期滿未經撤銷假釋，視同
    強制戒治執行完畢，並由臺灣臺北地方法院檢察署檢察官於
    九十三年五月二十六日以九十三年度戒毒偵字第六七號為不
    起訴處分確定。詎其猶不知悔改，於上開強制戒治執行完畢
    釋放後五年內，基於施用第二級毒品甲基安非他命之犯意，
    於九十五年十二月十八日採尿時回溯九十六小時內之某時（
    扣除為警查獲至採尿止之時間），在不詳地點，施用第二級
    毒品甲基安非他命一次，嗣為警於九十五年十二月十七日二
    ０時許，在臺北縣淡水鎮○○路一九八巷五弄六號，因另案
    為警查獲後，於九十五年十二月十八日押解至臺灣士林地方
    法院檢察署採尿送驗呈毒品反應，始知上情。
二、案經臺灣士林地方法院檢察署檢察官自動檢舉後呈請臺灣高
    等法院檢察署檢察長令轉臺灣臺北地方法院檢察署檢察官偵
    查起訴。
    理  由
一、按被告以外之人於審判外之言詞或書面陳述，除法律有規定
    者外，不得作為證據，刑事訴訟法第一百五十九條第一項定
    有明文；復按被告以外之人於審判外之陳述，雖不符前四條
    之規定，而經當事人於審判程序同意作為證據，法院審酌該
    言詞陳述或書面陳述作成時之情況，認為適當者，亦得為證
    據；當事人、代理人或辯護人於法院調查證據時，知有第一
    百五十九條第一項不得為證據之情形，而未於言詞辯論終結
    前聲明異議者，視為有前項之同意；同法第一百五十九條之
    五規定甚明。本案所據以認定被告柳東華犯罪事實之證據，
    其中屬傳聞證據部分，因被告及公訴人於本院言詞辯論終結
    前，均未對於證據能力聲明異議，依刑事訴訟法第一百五十
    九條之五規定，視為同意上開證據具備證據能力，本院認亦
    無違法或不當之情況，是該傳聞證據均具備證據能力，合先
    敘明。
二、前揭犯罪事實，業據被告甲○○於本院審理時坦承不諱，且
    其於九十五年十二月十八日所採集之尿液，經送憲兵司令部
    刑事鑑識中心以酵素免疫分析法、液相萃取（溶劑萃取）前
    處理法、氣相層析質譜分析法鑑定結果，確呈甲基安非他命
    反應，有憲兵司令部刑事鑑識中心九十六年一月十六日安鑑
    字第０九六０００００六九號一紙在卷可稽，足認被告任意
    性自白核與事實相符，堪以採信。又被告曾因施用毒品案件
    ，經送觀察、勒戒後，認有繼續施用毒品傾向，再送強制戒
    治，於九十三年一月五日停止強制戒治處分，所餘期間付保
    護管束，於九十三年五月一日保護管束期滿未經撤銷，視同
    強制戒治執行完畢等情，有臺灣高等法院被告前案紀錄表附
    卷可參，堪認被告確於前開強制戒治執行完畢釋放後五年內
    ，再犯本案。綜上，本件事證明確，被告犯行堪以認定。
三、按施用第二級毒品甲基安非他命後會影響記憶能力及自主神
    經系統，判斷力及意志力亦均受限制，甚至引起精神錯亂，
    抑制呼吸，並具有成癮性、濫用性，戒解不易，嚴重戕害人
    之身心健康，危害社會，是毒品危害防制條例第二條第二項
    第二款將之列為第二級毒品，不得非法施用、持有。故核被
    告所為，係犯毒品危害防制條例第十條第二項施用第二級毒
    品罪。被告施用第二級毒品前持有毒品之低度行為，應為其
    施用毒品之高度行為所吸收，不另論罪。又被告曾於九十二
    年間，因侵占案件，經本院於九十二年八月十四日以九十二
    年度易字第六一０號判決判處有期徒刑七月，嗣於九十二年
    十月二十一日確定，並於九十三年八月四日縮刑期滿執行完
    畢翌日出監等情，有臺灣高等法院被告前案紀錄表在卷可憑
    ，其於有期徒刑執行完畢後五年內故意再犯本案有期徒刑以
    上之罪，為累犯，應依刑法第四十七條第一項規定加重其刑
    。爰審酌被告正值壯年，不思上進，且前已因施用毒品案件
    ，經觀察、勒戒、強制戒治後，仍未能把握自新機會徹底戒
    除施用毒品之惡習，仍再施用足以導致人體機能發生依賴性
    、成癮性及抗藥性等障礙之第二級毒品甲基安非他命，戕害
    自身健康，漠視法令禁制，惟尚能坦承犯行，犯後態度頗佳
    ，兼衡其犯罪動機、手段、施用毒品之次數僅有一次等一切
    情狀，量處如主文所示之刑，並諭知易科罰金之折算標準。
    又被告犯本案之時間係在九十六年四月二十四日之前，所犯
    合於中華民國九十六年罪犯減刑條例第二條第一項第三款規
    定，應減其宣告刑二分之一，故減處如主文所示之刑，並諭
    知易科罰金之折算標準。
據上論斷，應依刑事訴訟法第二百八十四條之一、第二百九十九
條第一項前段，毒品危害防制條例第十條第二項，刑法第十一條
前段、第四十七條第一項、第四十一條第一項前段，中華民國九
十六年罪犯減刑條例第二條第一項第三款、第七條、第九條，判
決如主文。
本案經檢察官王志超到庭執行職務。
中    華    民    國    97    年    3     月    20    日
                      刑事第一庭  法  官  劉素如
上正本證明與原本無異。
如不服本判決，應於判決送達後10日內向本院提出上訴狀 (應抄
附繕本)。
                                  書記官  陳育君
中    華    民    國    97    年    3     月    20    日
附錄本案論罪法條：
毒品危害防制條例第10條
施用第一級毒品者，處 6 月以上 5 年以下有期徒刑。
施用第二級毒品者，處 3 年以下有期徒刑。


司法院資訊處製作；財團法人民間司法改革基金會備份。
